【裁判字號】    95,交抗,81
【裁判日期】    950227
【裁判案由】    違反道路交通管理處罰條例
【裁判全文】
臺灣高等法院交通事件裁定              95年度交抗字第81號
抗  告  人
即受處分人  甲○○
上列抗告人因違反道路交通管理處罰條例案件，不服台灣士林地
方法院，中華民國94年12月19日所為裁定（ 94交聲字第933號）
，提起抗告，本院裁定如下：
    主  文
抗告駁回。
    理  由
一、原審裁定意旨略以：
  (一)按汽車駕駛人，行車速度超過規定之最高時速者，處新臺幣
    （下同）1,200元以上2,400元以下罰鍰，道路交通管理處罰
    條例第40條第1項定有明文， 而汽車駕駛人駕駛汽車違反道
    路交通管理處罰條例第40條第1項規定者， 除應依該條所規
    定之罰鍰處罰外，並予記違規點數1點， 道路交通管理處罰
    條例第63條第1項第1款亦定有明文。
  (二)異議人即受處分人甲○○固坦承有於民國 94年7月23日晚間
    10時3分許，駕駛車號CY—6989號自用小客車 ，行經臺北市
    ○○○路3段之事實，惟否認有違規行為 。然受處分人駕駛
    車號CY－69 89號自用小客車，於上開時、地 ，以時速71公
    里之速度行駛，已超過時速50公里之最高速限，經原舉發單
    位依據採證照片逕行舉發，爰依道路交通管理處罰條例第40
    條第1項裁處罰鍰1,900元等情，有臺北市政府警察局舉發違
    反道路交通管理事件通知單1 紙及所附以科學測速照相儀器
    取得之採證照片1幀在卷可稽（見原審卷第4頁），足認受處
    分人確實有超速違規行為 。受處分人雖辯稱當時有另1部小
    客車超速，致測速裝置啟動照相機將其駕駛之車輛拍照等語
    。惟經函詢原舉發單位即臺北市政府警察局士林分局，該局
    函覆稱：該路段測速器係採用「移動式雷達測速器」，須由
    執勤員警於定點放置雷達測速器並經啟動後，即自動偵測並
    拍照，其測速照相原理係以發射雷達波，依都卜勒原理，由
    折回雷達波頻率之變化偵測車速，當車輛進入雷達感應區內
    ，如偵測車速逾設定時速，即自動鎖定並拍照，從未發生緊
    隨超速違規車輛後方行駛之正常車速車輛被誤拍情事，有臺
    北市政府警察局士林分局94年12月2日北市警士分交第00000
    000000號函1紙在卷可稽（見原審卷第19頁 ），且為法院審
    理此類交通事件職務上所知之事項，應可認定。受處分人空
    言員警誤拍云云，核無足採。又異議人辯稱右邊有一車輛突
    然超速行駛經過，而致警察誤為係伊所駕駛之車輛超速而誤
    拍，然由卷附舉發照片觀之，路面上受處分人車輛右側第一
    車道並無任何汽車通過，僅於更右側第二車道有拍攝到其他
    車輛，惟此業經原舉發單位函覆受處分人稱：經派員調查，
    右方車輛係路邊停車並「非」行駛中，有臺北市政府警察局
    士林分局94年10月20日北市警士分交第00000000000號函1紙
    （見原審卷第9頁）及前開照片在卷可稽 ，可見該等車輛乃
    係停駛狀態，根本不可能為測速照相偵測拍照，甚為明確。
    況且由該照片之角度、聚焦點可知，受處分人之車輛顯較為
    靠近照相機鏡頭，右側第二車道車輛顯然離照相機鏡頭甚遠
    ，且較為模糊，足見該測速照相設備應係鎖定離照相機較近
    之受處分人車輛而絕無可能係鎖定右側車輛，亦甚灼然。受
    處分人所辯亦與常理不符。又雖受處分人指稱原舉發單位之
    前對其函覆（北市警士分交字第09433708000號 ）記載「右
    方車輛係路邊停車並行駛中」，與事實不符，惟此由該文字
    本身即足以判斷此乃純屬原舉發單位之公文上明顯之文字錯
    誤（因為汽車不可能路邊「停車」並「行駛」中），嗣經該
    單位復再函覆受處分人更正係「並」字後漏載「非」字而屬
    公文文字顯然錯誤，是此等公文瑕疵自不足以排除異議人違
    規之事實及原舉發單位依法行政之正確性。故本件事証明確
    ，受處分人所辯顯係事後卸責之詞，不足採信。據此，原審
    法院撤銷原裁定 ，爰依道路交通管理處罰條例第40條第1項
    、第63條第1項第1款及違反道路交通管理事件統一裁罰標準
    表之規定裁處異議人罰鍰1,900元，併予記汽車違規點數1點
    。
二、核原審之裁定，並無不合。抗告人仍執陳詞指摘原審裁定不
    當云云，為無理由，應予駁回。
據上論結，應依道路交通管理處罰條例第26條，刑事訴訟法第41
2條，裁定如主文。
中    華    民    國    95    年    2     月    27    日
                  交通法庭審判長法  官 林堭儀
                                法  官 蔡明宏
                                法  官 陳憲裕
以上正本證明與原本無異。
不得再抗告。
                                書記官 劉育妃
中    華    民    國    95    年    3    月       6    日


司法院資訊處製作；財團法人民間司法改革基金會備份。
